# 求助陈版主，可提前支取定期存款科目列示

提问人：liuweisheng 时间：2021-12-21 22:35:55
新准则下，对于 20 年存入的 3 年可提前支取的定期存款， 20 年底列示科目为货币资金-银行存款，是否正确。
谢谢版主解惑

回答人：chenyiwei
要考虑实际被提前支取的可能性。参考：《中审众环研究 2020 》之“问题5-2-4（关于定期存款能否作为现金以及在期末能否计提利息收入）”。